臺灣高等法院高雄分院刑事判決　　　　　　　　　九十一年度上訴字第一一四九號
　　上　訴　人
　　即　被　告　乙○○
右上訴人因違反毒品危害防制條例案件，不服臺灣高雄甲方法院九十年度訴字第二二
四四號中華民國九十一年四月三十日第一審判決（起訴案號：臺灣高雄甲方法院檢察
署九十年度毒偵字第三七七一號），提起上訴，本院判決如左：
      主  文
上訴駁回。
      事  實
一、乙○○前於民國八十四年間因盜匪案件，經本院判處有期徒刑三年七月，於八十
    八年三月十五日執行完畢，復因施用毒品案件，經依台灣高雄甲方法院裁定送觀
    察、勒戒後，認無繼續施用毒品之傾向，由台灣高雄甲方法院檢察署檢察官於民
    國（以下同）八十九年一月三十一日以八十八年度毒偵字第三三五八號不起訴處
    分確定。嗣又基於概括犯意，自八十九年六月下旬起至同年八月十五日止，連續
    施用第二級毒品安非他命多次，由台灣高雄甲方法院檢察署檢察官以八十九年度
    毒偵字第五七七一號聲請簡易判決處刑，經台灣高雄甲方法院以八十九年度鳳簡
    字第七五八號判處有期徒刑六月，並於八十九年十一月二十九日撤回上訴確定在
    案，同時另經台灣高雄甲方法院以八十九年度毒聲字第七０七九號裁定令入戒治
    處所施以強制戒治，屆滿三月後停止戒治，所餘戒治期間交付保護管束。乙○○
    復於停止戒治交付保護管束期間內，即九十年七月二十五日十四時三十九分許起
    回溯二十四小時內之某時止，在高雄縣、市某僻靜處所，施用第一級毒品海洛因
    一次，於九十年七月二十五日十四時三十九分經台灣高雄甲方法院檢察署採檢體
    員依法定期採尿，送台灣檢驗科技股份有限公司檢驗呈嗎啡陽性反應而查獲。
二、案經台灣高雄甲方法院檢察署檢察官自動檢舉偵查起訴。
      理  由
一、訊據上訴人即被告乙○○否認有何前揭第一級毒品施用海洛因犯行，辯稱伊可能
    在採尿前九十年七月二十三日至台灣省立旗山醫院就診，服用醫院治療精神疾病
    之藥物，始導致尿液有嗎啡反應云云。惟查：
  (一)海洛因施用入人體後水解還原成嗎啡，再循嗎啡之代謝方式排體外，已據行政院
    衛生署藥物食品檢驗局七十三藥檢壹字第○三○二二一號函說明綦詳；又通常成
    人注射嗎啡後，於注射後八小時內所排尿液易於檢出，八小時至二十四小時，視
    其取尿時間及尿量多寡可能檢出，至二十四小時以後所排之尿液已難檢出一節，
    亦據行政院衛生署藥物食品檢驗局七十三年十一月三十日（七三）藥檢壹字第○
    三○二二一號函釋在案。而本件被告於九十年七月二十五日十四時三十九分採尿
    送檢驗結果，確有嗎啡之陽性反應之事實，亦有台灣高雄甲方法院檢察署尿液檢
    體監管紀錄表及台灣檢驗科技股份有限公司九十年八月九日第ＫＺ000000
    000000號尿液檢驗報告各一紙在卷可憑（見偵卷第二、三頁），足徵被告
    於該採尿時回溯二十四小時內某時，確有施用第一級毒品海洛因無誤。
  (二)原審法院向台灣省立旗山醫院調取被告於九十年七月二十三日就診時之所開之藥
    方病歷，送請法務部法醫研究所鑑定結果，係認該等藥物經人體吸收後皆不會造
    成尿液檢查呈嗎啡陽性反應等事實，亦有台灣省立旗山醫院病歷摘錄報告及法醫
    研究所九十一年一月二十九日、四月二十六日第0000000000、０九一
    ００００九五二號函各一份在卷可查（見原審卷第二二、二九、五二頁），是被
    告泛指其係服用醫院藥物，導致尿液檢出嗎啡反應云云，與上述科學鑑驗不符。
  (三)被告前因施用毒品案件，經台灣高雄甲方法院裁定送觀察、勒戒後，認無繼續施
    用毒品之傾向，由檢察官於八十九年一月三十一日以八十八年度毒偵字第三三五
    八號不起訴處分確定；復因施用安非他命，由檢察官以八十九年度毒偵字第五七
    七一號聲請簡易判決處刑，經本院以八十九年度鳳簡字第七五八號判處有期徒刑
    六月確定；被告同時另經台灣高雄甲方法院以八十九年度毒聲字第七０七九號裁
    定令入戒治處所施以強制戒治，屆滿三月後停止戒治，所餘戒治期間交付保護管
    束等情，亦有被告臺灣高等法院被告全國前案紀錄表一份（見本院卷第十五至十
    七頁）及判決書（見偵卷第九、十頁）附卷可查。被告復於停止戒治交付保護管
    束期間內再犯前揭施用第一級毒品核屬三犯甚明（參八十九年法律座談會彙編第
    二九九至三０四頁）。
  (四)綜上所述，被告所辯上情，純屬卸責之詞，不足採信。本件罪證明確，被告前揭
    施用第一級毒品犯行，堪以認定。
二、查海洛因係毒品危害防制條例第二條第二項所稱之第一級毒品，不得持有、施用
    ，被告持之以施用，核其所為，係犯毒品危害防制條例第十條第一項之施用第一
    級毒品罪。其持有海洛因，本亦應以持有論，惟其持有後，進而施用，其持有之
    行為應被其施用之行為所吸收，不另論罪。被告前於八十四年間因盜匪案件，經
    本院判處有期徒刑三年七月，於八十八年三月十五日執行完畢，有台灣高等法院
    被告全國前案紀錄表一份在卷（見本院卷第十四、十五頁），其於執行完畢五年
    內，再犯本件最重本刑為有期徒刑以上之罪，為累犯，應依刑法第四十七條規定
    加重其刑。
三、原審因而適用毒品危害防制條例第二十條第三項、第十條第一項，刑法第十一條
    前段、第四十七條之規定，並審酌被告多次施用毒品，顯見意志不堅，且無悔悟
    之意，惟念其犯罪之行為僅係戕害自身，尚未害及他人，所犯情節非重等一切情
    狀，量處有期徒刑十月。原判決認事用法，經核尚無不合，量刑亦屬允當。被告
    仍執前詞否認犯行，提起上訴指摘原判決不當，為無理由，應予駁回。
據上論斷，應依刑事訴訟法第三百六十八條，判決如主文。
本案經檢察官劉文水到庭執行職務。
中        華        民        國    九十一    年    八  月    三十      日
                              臺灣高等法院高雄分院刑事第六庭
                                  審判長法官  王憲義
                                        法官  謝靜雯
                                        法官  張意聰
右正本證明與原本無異。
如不服本判決應於收受本判決後十日內向本院提出上訴書狀，其未述上訴理由者，
並得於提起上訴後十日內向本院補提理由書狀（均須按他造當事人之人數附繕本)「
切勿逕送上級法院」。
                                      書記官  王婉蓉
中        華        民        國     九十一    年    八 月    三十      日
附錄本判決論罪科刑法條全文：
毒品危害防治條例第十條第一項
施用第一級毒品者，處六月以上五年以下有期徒刑。
